臺灣高等法院刑事裁定　　　　　　　　 94年度聲再字第322號
再審聲請人
即受判決人　甲○○
選任辯護人　鄧國璽　律師
上列聲請人因竊盜案件，對於本院九十四年度上易字第九○一號
，中華民國九十四年七月二十九日第二審確定判決，聲請再審，
本院裁定如下：
    主  文
再審之聲請駁回。
    理  由
一、聲請意旨略以：(一)遭竊排氣機二部，其真正所有人究係天鈺
    科技有限公司或係遠東金士頓科技有限公司？是否因該公司
    之遷移而已無具繼續持有之意而成為無主物？又該排氣機是
    否果如證人蘇銘煌所言，已由大樓管委會接管？均屬原審未
    予審究之重要證據。(二)聲請人拆卸排氣機之扳手，是專供拴
    鬆緊螺絲帽之使用，客觀上不足對人之生命、身體、安全構
    成威脅，是否屬危險性兇器，顯值商榷。(三)關於裕德通訊股
    份有限公司之竊案，證人王永信已表示原諒被告，顯已無具
    繼續占有原確定判決附表編號三所示物品之意，則原確定判
    決之基礎顯已動搖。(四)又關於合勤科技股份有限公司之竊案
    ，合勤公司從未主動報案追究聲請人之犯罪行為，原判決對
    此有利聲請人之事實，竟漏未審酌，爰依刑事訴訟法第四百
    二十一條聲請再審云云。（其餘詳如附件聲請再審狀所載）
二、按刑事訴訟法第四百二十一條規定不得上訴於第三審法院之
    案件，其經第二審確定之有罪判決，如就足生影響於判決之
    重要證據漏未審酌者，亦得為受判決人之利益，聲請再審。
    所謂漏未審酌，乃指第二審判決前已發現而提出之證據，未
    予審酌而言，苟被捨棄之證據，已於理由內敘明其捨棄之理
    由者，即非漏未審酌。此所謂重要證據，必須該證據已足認
    定受判決人應受無罪、或免訴、或輕於原審所認定之罪名方
    可，如不足以推翻原審所認定罪刑之證據，即非足生影響於
    原確定判決之重要證據。
三、原確定判決認定聲請人犯竊盜及加重竊盜罪，係以聲請人就
    原確定判決附表編號一、二所示之事實均坦承不諱。而就原
    確定判決附表編號三所示之犯行，業經證人王永信於審理中
    證稱：失竊的東西並沒有要賣給或送被告，那些都是可以用
    的物品；失竊的東西，曾找被告估價過，但被告願意收購的
    價錢很低等語。證人周筠證稱：被告之前有帶伊跟證人王永
    信談購買他們公司的電腦，但沒有談成等語。而聲請人就證
    人蕭進明、蘇銘煌、黃錦榮、孫孟傑、林立祥、陳依靖、吳
    金發、魏森楙、彭文興之證言於審判筆錄均無意見，此外，
    復有監視錄影帶翻拍相片、裕德公司失竊庫存品清單、請購
    單、車籍作業系統查詢認可資料表及自被告住處搜出零組件
    指認清單在卷可稽，原確定判決已就卷內相關證據資料詳敘
    認定被告犯罪事實所依憑之證據及認定之理由，對於被告之
    辯解不採並已詳予指駁。而就被告上開聲請意旨，經查：(一)
    被告於原審審理時就竊取排氣機一事不予否認，亦未就該排
    氣機之所有權誰屬予以爭執；而本院遍閱全卷雖查無任何關
    於大樓接管機具之授權文件，但亦查無原所有人即遠東金士
    頓科技有限公司有拋棄該排氣機所有權意思之相關資料，尚
    難認係無主之廢棄物；且按竊盜乃將他人持有物移歸自己持
    有之謂（最高法院二九年上字三三七八號判例參照）；而所
    謂「持有」意指社會一般觀念承認而客觀存在於某物之「事
    實上監督管領或支配力」而言，且支配意思不以持續無間斷
    為必要，得為監督管領狀態歸屬之對象者，即足以肯定其與
    某物間之持有關係。則遠東金士頓科技有限公司雖已搬離上
    址，但其既無拋棄該排氣機所有權之意思，該公司對其排氣
    機自仍具有事實上監督管領或支配力。自難謂係於第二審判
    決前已發現而提出之證據，未予審酌之可言。(二)按所謂兇器
    ，其種類並無限制，凡客觀上足對人之生命、身體、安全構
    成威脅，具有危險性之兇器均屬之（最高法院七十九年台上
    第五二五三號判例意旨參照），查聲請人竊盜所用之扳手，
    長約二十公分，屬金屬材質，客觀上足以傷害人之生命、身
    體，應屬兇器無訛。(三)至於證人王永信原諒被告一情，業經
    原確定判決予以審酌，茲為量刑參考之依據，其為事實審法
    院認事用法之職權，苟未違背於經驗法則及論理法則，即難
    謂有何不當。(四)又竊盜罪為非告訴乃論罪，無須被害人提出
    告訴，有權偵查機關知有犯罪事實時，即得依職權主動予以
    偵查起訴，自不因合勤科技股份有限公司未予主動追究，被
    告即得免除刑責。是被告之犯行應堪認定，原確定判決尚難
    謂有何違誤。(五)綜上，本件聲請人主張原確定判決漏未審酌
    前揭聲請意旨所列諸項重要證據，惟查上開證據並不足以影
    響原確定判決，顯難認係足以影響於判決之重要證據漏未斟
    酌；而聲請人其他所陳各節亦不過是事實經過之描述及否認
    有竊盜犯行而已，自難認有再審之事由，應予駁回。
據上論斷，應依刑事訴訟法第434條第1項，裁定如主文。
中　　華　　民　　國　　94　　年　　9 　　月　　7 　　日
　　　　　　　　　刑事第六庭  審判長法　官  許國宏
　　　　　　　　　　　　　　　　　  法　官  林銓正
  　　　　　　　　　　　　　　　　  法　官  吳啟民
以上正本證明與原本無異。
不得抗告。
                                    書記官  江采廷
中　　華　　民　　國　　94　　年　　9 　　月　　8 　　日
